臺灣臺北地方法院民事判決
111年度訴字第5364號
原      告  蕭超峻  


被      告  臺灣銀行股份有限公司民生分公司

法定代理人  劉威震  
上列當事人間請求辦理優惠儲蓄存款續約手續等事件，本院判決
如下：
    主  文
原告之訴及假執行之聲請均駁回。
訴訟費用由原告負擔。
    理  由
一、原告起訴主張略以：
　㈠原告於民國79年9月17日起服志願役，於84年1月4日退伍，開
    立優惠儲蓄存款專戶（即18%優惠存款專戶，帳號000000000
    000，下稱系爭帳號）存入退休俸新臺幣（下同）142,600元
    ，因原告退伍後另有資金運用計畫，故依相關辦法就前揭優
    惠儲蓄存款專戶本金之90%範圍內為質借。
　㈡96年11月土地銀行以系爭帳戶為執行標的向鈞院聲請強制執
    行獲准（案號：96年度執字第56439號，股別：丙股），被
    告因此認定系爭帳戶性質變更為一般存款帳戶。　
　㈢爰依96年時陸海空軍退伍除役官兵退除給予及保險退伍給付
    優惠儲蓄存款辦法第8條之1條第2項：「…得於提取之日起二
    年內，申請恢復優惠存款。」之規定，恢復優惠存款。　
  ㈣請求15年間年息8%優惠存款利息38,502元。　　
　㈤聲明：⒈被告應同意原告持國民身分證、原留印鑑及存摺辦理
    帳號000000000000、存款142,600元之優惠儲蓄存款之蓄存
    手續。⒉被告應給付原告38,502元，及自起訴狀繕本送達
　　翌日起至清償日止，按年息計算之利息。⒊願供擔保，請准
    宣告假執行。
二、按原告之訴，依其所訴之事實，在法律上顯無理由者，法院
    得不經言詞辯論，逕以判決駁回之，民事訴訟法第249條第2
    項定有明文。所謂原告之訴，依其所述之事實，在法律上顯
    無理由者，係指依原告於訴狀內記載之事實觀之，在法律上
    顯然不能獲得勝訴之判決者而言（最高法院62年台上字第84
    5號裁判參照）。
三、經查：
　㈠原告自承系爭帳戶於96年11月間遭本院以96年執字第56439號
    強制執行在案，迄原告於111年10月26日提起本件訴訟，有
    起訴狀上之本院收狀戳可按，已逾原告主張所謂「96年時陸
    海空軍退伍除役官兵退除給予及保險退伍給付優惠儲蓄存款
    辦法第8條之1條第2項」之「二年」時效，原告主張顯無理
    由。　
  ㈡原告自承系爭帳戶於96年11月間遭本院以96年執字第56439號
    強制執行在案，並有系爭帳戶之帳戶餘額為0之交易明細附
    卷可稽，則原告請求15年間年息8%優惠存款利息38,502元云
    云，顯無理由。　　
四、據上論結，原告之訴，依其所述之事實，在法律上顯然不能
    獲得勝訴之判決，其訴顯無理由，爰不經言詞辯論逕以判決
    駁回之。原告之訴既經駁回，其假執行之聲請亦失所附麗，
    應併予駁回。依民事訴訟法第249條第2項、第78條，判決如
    主文。
中　　華　　民　　國　　111 　年　　11　　月　　14　　日
                  民事第八庭    法　官　宣玉華
以上正本係照原本作成。
如對本判決上訴，須於判決送達後20日內向本院提出上訴狀。如
委任律師提起上訴者，應一併繳納上訴審裁判費。
中　　華　　民　　國　　111 　年　　11　　月　　14　　日
                                書記官　林怡秀